MARTIN FUKS

FRONTEND DEVELOPER

martinfukss@gmail.com

(+54)1157719725

Buenos Aires, Argentina

ACERCA DE MÍ

Soy desarrollador Front-End, especializado en crear interfaces modernas y funcionales. Mi camino comenzó hace 8 años en el mundo del diseño, lo que me ha permitido fusionar mis habilidades visuales con el desarrollo, ofreciendo productos que no solo funcionan bien, sino que también son atractivos. Además, he liderado equipos, impulsando el trabajo en conjunto para alcanzar objetivos. Siempre busco aprender y aplicar las mejores tecnologías para crear soluciones innovadoras.

EDUCACIÓN

Henry

Full Stack Web Developer 2023 - 2024

Universidad Da Vinci

Animación 2D y 3D 2018-2022

HABILIDADES

- · JavaScript, HTML, CSS, ES6.
- PostgreSQL, Sequelize.
- Coordinación de equipos.
- React, Node.js, Express, Redux,
- Chakra UI, Styled Components
- Scrum, Pair Programming, Git,
 Slack.

IDIOMAS

- Español (NATIVO)
- Inglés (EXCELENTE) (C2)

PROYECTOS

- Strings & Keys. E-Commerce
- Wonder Toys. E-Commerce

EXPERIENCIA PROFESIONAL

Jefe de Diseño

Inox Style - 2022 a 2024

En Inox Style trabajé como jefe de diseño, encargándome de crear y desarrollar productos, diseñar publicaciones, y gestionar la edición y actualización de la página web. Además, me ocupaba de la creación y diseño de contenido para la empresa, combinando creatividad y estrategia.

- Diseño y desarrollo: Crear productos y diseñar contenido promocional.
- Gestión y mantenimiento web: Publicar, actualizar y mejorar el sitio web.
- Optimización UX: Rediseñar la estructura y estilo visual para mejorar la experiencia del usuario.

Desarrollador Frontend

Pelach Propiedades - 2024 a 2024

Desarrollé una página web moderna y minimalista para una inmobiliaria, con filtros avanzados para búsqueda de propiedades. También implementé formularios de contacto y un sistema que permite al cliente actualizar fácilmente los listados de propiedades.

- Optimización de la búsqueda de propiedades.
- Facilidades de gestión

Full Stack Teaching Assistant

Experiencia académica. Henry Bootcamp - Sept.2023 a Nov.2023

Como Teaching Assistant en Full Stack, brindé apoyo a estudiantes en el aprendizaje de tecnologías front-end y back-end. Ayudé a resolver dudas, revisar proyectos, y guiar en la implementación de buenas prácticas de desarrollo.

- Coordinar a un grupo de estudiantes para lograr la integración al equipo de estudio
- Asistir a la resolución de ejercicios y promover la colaboración grupal
- Proponer ideas para la mejora de los procesos del Bootcamp.

PORTFOLIO/LINKS

+ LINKEDIN: https://www.linkedin.com/in/martin-fuks-251b91141/

+ GITHUB: https://github.com/Frujiloja

+ PORTFOLIO: https://martinfuks.netlify.app/